臺灣高等法院刑事判決　　　　　　　100年度上易字第1975號
上　訴　人
即　被　告　莊建旺
上列上訴人因詐欺案件，不服臺灣士林地方法院100年度審易字
第127號，中華民國100年6月30日第一審判決（起訴案號：台灣
士林地方法院檢察署99年度偵緝字第1059號），提起上訴，本院
判決如下：
    主  文
上訴駁回。
    理  由
一、按刑事訴訟法第350條、第361條、第362條、第367條規定，
    不服地方法院之第一審判決而上訴者，須提出上訴書狀，並
    應敘述具體理由，為上訴必備之程式。倘已提出上訴理由，
    但所提非屬具體理由者，則由第二審法院以上訴不合法律上
    之程式，判決駁回。而所謂具體理由，必係依據卷內既有訴
    訟資料或提出新事證，指摘或表明第一審判決有何採證認事
    、用法或量刑等足以影響判決本旨之不當或違法，而構成應
    予撤銷之具體事由，始克當之（例如：依憑證據法則具體指
    出所採證據何以不具證據能力；或依憑卷證資料，明確指出
    所為證據證明力之判斷如何違背經驗、論理法則）。倘僅泛
    言原判決認定事實錯誤、違背法令、量刑失之過重或輕縱，
    而未依上揭意旨指出具體事由，或形式上雖已指出具體事由
    ，然該事由縱使屬實，亦不足以認為原判決有何不當或違法
    者（例如：對不具有調查必要性之證據，法院未依聲請調查
    亦未說明理由，或援用證據不當，但除去該證據仍應為同一
    事實之認定），皆難謂係具體理由，俾與第二審上訴制度旨
    在請求第二審法院撤銷、變更第一審不當或違法之判決，以
    實現個案救濟之立法目的相契合（最高法院97年台上字第89
    2 號判決意旨參照）。又量刑輕重係屬事實審法院得依職權
    自由裁量之事項，苟已斟酌刑法第57條各款所列情狀而未逾
    越法定刑度，不得遽指為違法（最高法院72年度臺上字第66
    96號判例意旨參照）。
二、本件被告莊建旺上訴意旨略以：被告原審雖蒙法官宣告緩刑
    ，惟被告因另案涉犯偽造文書由台灣高等法院審理中，將被
    撤銷緩刑，請准從輕量處6個月以下有期徒刑並准被告易科
    罰金，以啟自新云云。
三、經查：
(一)原判決以被告坦承詐欺犯行及共犯廖謀生、蘇士勛、萬偉杰
    之供述、證人陳淑娟、林淑真、萬紫林之證述。並有陳淑娟
    、蘇士勛簽訂之投資協議書、陳淑娟、蘇士勛、萬紫林簽訂
    之協議書，被告書立之切結書、047030之本票、BB0000000
    之台灣銀行支票、SY0000000之支票及退票等影本、廖國裕
    台灣銀行帳號000000000000號帳戶交易明細可佐。認被告所
    為，係犯刑法第339條第1項之詐欺取財罪，與廖謀生、蘇士
    勛、萬偉杰有犯意聯絡及行為分擔，為共同正犯。爰審酌被
    告為圖謀取不法利益，竟以邀約被害人陳淑娟投資國際金融
    商品獲利作為誘因，與他人共同施用詐術向被害人詐取錢財
    ，造成被害人總計受有新台幣（下同）2,000萬元鉅額之財
    產上損害，兼衡被告犯罪之動機、目的、手段、品行、智識
    程度、家庭經濟狀況等一切情狀，並衡酌其因一時心起貪念
    而罹刑典，事後既已坦承犯行，並與被害人陳淑娟達成和解
    ，且願意賠償被害人所受之部分損害30萬元，且先給付3萬
    6000元，被害人亦表示願意給予被告自新之機會，認被告經
    此偵審程序及科刑教訓後，應當知所警惕，信無再犯之虞，
    前開宣告之刑以暫不執行為適當，量處有期徒刑1年，緩刑3
    年。經核原審量刑業已審酌刑法第57條規定與科刑相關之一
    切情狀，並無明顯過重，或違反比例原則之情。被告上訴意
    旨，顯係就原審適法範圍內行使之量刑裁量權為爭執，未依
    據卷內既有訴訟資料或提出新事證，指摘或表明原審判決有
    何採證認事、用法或量刑等足以影響判決本旨之不當或違法
    ，或足以影響原判決，構成應撤銷之具體事由，依上開說明
    ，本件被告上訴顯無具體理由而不合法定程式應予駁回，並
    不經言詞辯論為之。
據上論斷，應依刑事訴訟法第367條前段、第372條規定，判決如
主文。
中    華    民    國    100    年     9     月    1    日
                  刑事第十一庭 審判長法  官  許宗和
                                     法  官  沈君玲
                                     法  官  趙功恆
以上正本證明與原本無異。
不得上訴。
                                     書記官  陳佳伶
中    華    民    國   100    年    9     月    2     日